【裁判字號】    92,裁,544
【裁判日期】    920430
【裁判案由】    調任
【裁判全文】
最  高  行  政  法  院  裁  定                    九十二年度裁字第五四四號
    抗  告  人  甲○○
右抗告人因與相對人交通部郵政總局臺灣北區郵政管理局間調任事件，對於中華民國
九十年十月十八日臺北高等行政法院八十九年度訴字第一四九六號裁定提起抗告，本
院裁定如左︰
    主  文
抗告駁回。
抗告訴訟費用由抗告人負擔。
    理  由
一、按抗告法院認抗告為不合法或無理由者，應為駁回抗告之裁定，行政訴訟法第二
    百七十二條準用民事訴訟法第四百九十二條定有明文。
二、本件抗告意旨略謂：抗告人自八十一年四月六日起奉北區郵政管理局八十一年（
    八一）人自第四一一號人事令擔任郵政押運員職務迄今，交通部以八十一年十一
    月三十日交人三八一六三五號函核准郵政押運員係列為第七職責層次。北管局所
    屬轉運股竟將抗告人八十一年十一月份排班表職務私自變更為接送員職務，並以
    此排班表造報名冊，作為郵政主管人員職責層次提昇之法源，顯違人事制度及濫
    權。北管局並以八十八年十一月二十九日人字第七二九號令，將抗告人溯自八十
    二年一月一日起調派為郵政接送員。充分證明確有違法失職之處等語。
三、原裁定以：抗告人現職為相對人運輸科轉運股業務佐，因不服相對人以民國（下
    同）八十八年十一月二十九日人字第七二九號令，將其溯自八十二年一月一日起
    調派為郵件接送員，致受有自八十二年起迄今郵件接送員與火車郵件押運員職務
    加給差額之損失，遂於八十八年十二月十三日向交通部郵政總局提起復審，並請
    求撤銷上開派令，確認抗告人之職責層次為火車郵件押運員，及補發自八十二年
    起迄今短少之職務加給，經該局以案屬對於服務機關所為管理認為不當之申訴案
    件，以八十九年一月七日第00000000—○○三號函，移由相對人依公務
    人員保障法有關申訴之規定辦理，抗告人不服相對人對申訴之函復，向公務人員
    保障暨培訓委員會提起再復審（應為再申訴），經該會再申訴決定：「交通部郵
    政總局台灣北區郵政管理局八十八年十一月二十九日人字第七二九號令有關抗告
    人職務調派溯自八十二年一月一日起生效部分及該部分申訴函復均撤銷，其餘駁
    回。」抗告人對不利部分仍表不服，遂提起行政訴訟。查抗告人請求撤銷調職處
    分部分，因該調職處分，並未改變抗告人公務員之身分關係，自不得提起行政訴
    訟。從而，抗告人提起本件訴訟關於請求撤銷調職處分部分，自非合法為由，裁
    定駁回抗告人在原審之訴。經查，按司法院釋字第二四三號及第二六六號解釋，
    依公務人員考績法之記大過處分，並未改變公務員之身分關係，不直接影響人民
    服公職之權利，自不得提起行政訴訟請求救濟。抗告人對之提起行政訴訟，其在
    原審之訴，難謂合法。原裁定予以駁回並無不合，本件抗告難認有理由，應予駁
    回。
四、據上論結，本件抗告為無理由，依行政訴訟法第二百七十二條、第一百零四條、
    民事訴訟法第四百九十二條、第九十五條、第七十八條，裁定如主文。
中    華    民    國    九十二      年      四        月     三十       日
                    最 高 行 政 法 院  第 二 庭
                                審 判 長 法  官      陳  石  獅
                                         法  官      吳  錦  龍
                                         法  官      彭  鳳  至
                                         法  官      高  啟  燦
                                         法  官      黃  合  文
右  正  本  證  明  與  原  本  無  異
                                         法院書記官  蘇  金  全
中    華    民    國    九十二      年      五        月      五        日


司法院資訊處製作；財團法人民間司法改革基金會備份。
